臺灣士林地方法院刑事判決　　　　　　 96年度交易字第337號
公　訴　人　臺灣士林地方法院檢察署檢察官
被　　　告　乙○○
上列被告因公共危險等案件，經檢察官聲請以簡易判決處刑（95
年度偵字第8092號），本院士林簡易庭認為不宜以簡易判決處刑
，移由本院依通常程序審理，而被告於準備程序中就被訴事實為
有罪之陳述，經裁定進行簡式審判程序，並判決如下：
    主  文
乙○○服用酒類，不能安全駕駛動力交通工具而駕駛，處有期徒
刑月，如易科罰金，以銀元佰元即新臺幣玖佰元折算壹日。
被訴過失傷害部分公訴不受理。
    事實及理由
壹、有罪部分：
一、按適用簡式審判程序之有罪判決書之製作，準用刑事訴訟法
    第454 條之規定，同法第310 條之2 定有明文。本件經裁定
    進行簡式審判程序，爰依照前開法律規定，準用刑事訴訟法
    第454 條為判決書之製作。又按簡式審判程序之證據調查，
    不受刑事訴訟法第159 條第1 項所定：「被告以外之人於審
    判外之言詞或書面陳述，不得作為證據。」之限制，此見同
    法第273 條之2 規定甚明。是本件許麗美於警詢、甲○○於
    偵訊、李順益於警詢及偵訊時之證述，雖均屬被告以外之人
    於審判外所為之陳述，亦得作為證據，先予敘明。
二、犯罪事實：乙○○於民國95年6 月24日中午12時30分許起，
    在臺北縣中和市某處飲用米酒，已達不能安全駕駛動力交通
    工具之程度後，仍駕駛車號4683-FK （聲請簡易判決處刑書
    誤載為4683-KF 應予更正）自用小貨車欲返回臺北市內湖區
    之住處，嗣於同日18時40分許西向東行經臺北市大同區○○
    ○路與雙連街口時，為搶先左轉跨越分向限制線，並因不勝
    酒力，與對向車道由許麗美駕駛之車號8758-MZ 自用小客車
    發生擦撞，並撞及甲○○所騎乘之車號DPF-972 號機車，再
    與李順益所駕駛之車號7217-FR 號自用小客車對撞，致甲○
    ○人車倒地受有臉部挫傷、嘴唇撕裂傷、全身多處擦傷、頸
    部、左肩擦傷等傷害（過失傷害業據撤回告訴），許麗美駕
    駛之車號8758-MZ 自用小客車並因而葉子板、保桿擦傷、甲
    ○○所騎乘之車號DPF-972 號機車亦因而車頭斷裂，所附載
    之照相機、攝影機、長鏡頭、閃光燈並受損，李順益所駕駛
    之車號7217-FR 號自用小客車則因而車頭內凹，嗣經報請警
    方到場處理，對乙○○實施酒精濃度測試，測得其呼氣中酒
    精濃度高達每公升0.71毫克，而查悉上情。案經臺北市政府
    警察局大同分局報告臺灣士林地方法院檢察署檢察官偵查聲
    請以簡易判決處刑。
三、前揭犯罪事實，業據被告乙○○於警詢、偵訊及本院訊問時
    坦承不諱，核與證人許麗美於警詢、甲○○於偵訊、李順益
    於警詢及偵訊時之證述大致相符，並有酒精濃度測試紀錄單
    、測試觀察紀錄表、馬偕紀念醫院診斷證明書、道路交通事
    故現場圖、道路交通事故補充資料表各1 份、肇事現場及車
    輛照片19張附卷可稽佐證，本件事證明確，被告部分犯行堪
    予認定，應依法論科。
四、核被告所為，係犯刑法第185 條之3 之公共危險罪。爰審酌
    被告曾有2 次酒後駕車公共危險前科，有臺灣高等法院被告
    前案紀錄表1 份在卷可查，其為圖一己便利，酒後已達不能
    駕駛動力交通工具之程度，猶仍不顧其他用路人安全，駕駛
    自用小貨車行駛道路，對他人之生命、身體安全構成嚴重威
    脅，且果然因不勝酒力而發生交通事故，肇事相對人甲○○
    於送醫時一度陷於昏迷，所生損害不輕，併其生活狀況、品
    行、智識程度，犯罪後坦承犯行，並與肇事相對人李順益、
    許麗美及甲○○等達成和解賠償損失（見臺灣士林地方法院
    檢察署95年度偵字第8092號卷第66頁、第75頁筆錄、本院95
    年度士交簡字第1817號卷第17頁撤回告訴狀）等一切情狀，
    量處如主文所示之刑。
五、按行為後法律有變更者，適用行為時之法律。但行為後之法
    律有利於行為人者，適用最有利於行為人之法律，刑法第2
    條第1 項定有明文，此為「從舊從輕」之比較。查被告行為
    時，95年7 月1 日修正施行前刑法（以下簡稱修正前刑法）
    第41條第1 項前段規定：「犯最重本刑為5 年以下有期徒刑
    以下之刑之罪，而受6 個月以下有期徒刑或拘役之宣告，因
    身體、教育、職業、家庭之關係或其他正當事由，執行顯有
    困難者，得以1 元以上3 元以下折算1 日，易科罰金。」又
    被告行為時之易科罰金折算標準，依95年7 月1 日修正施行
    前罰金罰鍰提高標準條例（以下簡稱修正前罰金罰鍰提高標
    準條例）第2 條規定，應就其原定數額提高為100 倍折算1
    日。是本件被告行為時之易科罰金折算標準，應以銀元100
    元以上300 元以下折算1 日，經依現行法規所定貨幣單位折
    算新臺幣條例第2 條規定折算為新臺幣後，應以新臺幣300
    元以下900 元以下折算1 日。較之現行刑法第41條第1 項前
    段規定：「犯最重本刑為5 年以下有期徒刑以下之刑之罪，
    而受6 個月以下有期徒刑或拘役之宣告者，得以新臺幣1 千
    元、2 千元或3 千元折算1 日，易科罰金。」較有利於被告
    。是本件爰依刑法第2 條第1 項前段，適用修正前刑法第41
    條第1 項前段、修正前罰金罰鍰提高標準條例第2 條及現行
    法規所定貨幣單位折算新臺幣條例第2 條，諭知易科罰金之
    折算標準。
六、被告行為時，刑法第185 條之3 規定：「服用毒品、麻醉藥
    品、酒類或其他相類之物，不能安全駕駛動力交通工具而駕
    駛者，處1 年以下有期徒刑、拘役或3 萬元以下罰金。」嗣
    刑法施行法於95年6 月14日公布增訂第1 條之1 第1 項、第
    2 項但書規定：「中華民國94年1 月7 日刑法修正施行後，
    刑法分則編所定罰金之貨幣單位為新臺幣…但72年6 月26日
    至94年1 月7 日新增或修正之條文，就其所定數額提高為3
    倍。」而刑法第185 條之3 係於88年4 月21日修正公布。依
    照前開規定，95年7 月1 日後，刑法第185 條之3 之實質內
    容為：服用毒品、麻醉藥品、酒類或其他相類之物，不能安
    全駕駛動力交通工具而駕駛者，處1 年以下有期徒刑、拘役
    或新臺幣9 萬元以下罰金。經比較刑法施行法第1 條之1 增
    訂前後之刑法第185 條之3 之實質內容，因增訂前依現行法
    規所定貨幣單位折算新臺幣條例第2 條規定，刑法第185 條
    之3 所定金額之貨幣單位為元，亦應以新臺幣之3 倍折算。
    故刑法施行法第1 條之1 增訂前後，刑法第185 條之3 之實
    質內容相同，對於被告並無有利或不利之別，應無刑法第2
    條第1 項新舊法比較適用之問題，而應依刑法施行法第1 條
    之1 第1 項、第2 項但書準據法之特別規定，調整其法定刑
    ，附此敘明。
貳、公訴不受理部分：
一、公訴意旨另略以：被告乙○○於95年6 月24日18時40分許，
    駕駛車號車號4683-FK （聲請簡易判決處刑書誤載為4683-K
    F 應予更正）自用小貨車西向東行經臺北市大同區○○○路
    與雙連街口時，因疏忽過失撞及甲○○所騎乘之車號DPF-97
    2 號機車，致甲○○人車倒地受有臉部挫傷、嘴唇撕裂傷、
    全身多處擦傷、頸部、左肩擦傷等傷害，因認被告另涉犯刑
    法第284條第1項前段之過失傷害罪嫌。
二、按告訴乃論之罪，告訴人於第一審辯論終結前，得撤回其告
    訴，又告訴經撤回者，應諭知不受理之判決，刑事訴訟法第
    238 條第1 項、第303 條第3 款，分別定有明文。
三、本件告訴人林淑真及甲○○告訴被告乙○○過失傷害案件，
    公訴人認被告係觸犯刑法第284 條第1 項前段之罪，依同法
    第287 條前段規定，須告訴乃論。茲告訴人甲○○及林淑真
    先後於96年2 月2 日及96年4 月18日具狀撤回告訴，有本院
    刑事撤回告訴狀2 份附卷可稽，依照首開說明，此部分自應
    為不受理之諭知。
據上論斷，應依刑事訴訟法第452 條、第273 條之1 第1 項、第
299 條第1 項前段、第303 條第3 款，刑法第2 條第1 項前段、
第185 條之3 、修正前刑法第41條第1 項前段、修正前罰金罰鍰
提高標準條例第2 條，現行法規所定貨幣單位折算新臺幣條例第
2 條，刑法施行法第1 條之1 第1 項、第2 項但書，判決如主文
。
本案經檢察官黃德松到庭執行職務。
中　　華　　民　　國　　96　　年　　6 　　月　　11　　日
                  刑事第五庭法  官  周群翔
以上正本證明與原本無異。
如不服本判決，應於判決送達後10日內，向本院提出上訴狀。
                            書記官  劉育君
中　　華　　民　　國　　96　　年　　6 　　月　　11　　日
附錄本案論罪科刑法條全文：
中華民國刑法第185 條之3
服用毒品、麻醉藥品、酒類或其他相
類之物，不能安全駕駛動力交通工具而駕駛者，處1 年以下有期
徒刑、拘役或3 萬元以下罰金。
